# 关于关联方披露

提问人：stacton202 时间：2023-10-13 14:49:28
请教陈老师，对于附注中的关联方披露中的“向关联方销售”，由于公司会按照收入准则，将不满足收入确认的部分计入递延收入，比如本期与关联方签署销售合同 100 ，已发货 100 ，确认当期收入 80 ，递延收入 20 ；则是否可基于如下考虑，将本期关联方销售披露为100(而非80)： 1 ）实际已经发货了，只是未满足会计确认收入的条件，但在此处按大数批，是更加谨慎的做法，相当于现金流口径； 2 ）类比从关联方采购，也是现金流和物流角度，并非对照到利润表的营业成本，谢谢陈老师~

回答人：chenyiwei
极端情况下，这样的披露方式会导致关联方收入金额大于利润表上所列示的当期收入，因此是不合理的。关联方交易附注中的收入口径，与利润表中收入确认和计量的口径应当一致。对于本期发货未确认收入的部分，可在关联方销售的附注表格下方以文字方式脚注说明。